# 求助陈版主，非同控合并盈余公积处理的疑问。

提问人：liuweisheng 时间：2022-03-23 23:08:07
非同控合并， 2021 年，B公司无偿划转至A公司，A公司单体记账借：长投 200 万元，贷：资本公积 200 万元；B公司 21 年损益表为 0 ，资产负债表如下。
B公司单体：
货币资金 1000 万元
股本 200 万元
盈余公积 100 万元
未分配利润 700 万元
A公司单体：
长投 200 万元
资本公积 200 万元
合并抵消分录：
借：股本 200 万元
贷：长投 200 万元
借：盈余公积 100 万元
贷：未分配利润 100 万元（这里对应的未分配利润变化的项目是什么？）
合并数据：
货币资金 1000 万元
资本公积 200 万元
未分配利润 800 万元
这样处理是否正确，合并报表不影响期初未分配利润数据，贷：未分配利润 100 万元（这里对应的未分配利润变化的项目是什么？），谢谢版主解惑

回答人：chenyiwei
既然是无偿划转，但属于非同控合并，则不需要恢复此前被收购方的留存收益，其各项净资产全部并入划入方的资本公积即可，不存在同一控制下合并中合并报表编制时的留存收益恢复问题。